臺灣高等法院臺中分院刑事判決
                                    109年度上訴字第484號
上  訴  人  臺灣苗栗地方檢察署檢察官
上  訴  人
即  被  告  胡登荃




選任辯護人  康春田律師（法扶律師）  
上  訴  人
即  被  告  徐子文





選任辯護人  王品懿律師
上  訴  人
即  被  告  李冠步


選任辯護人  陳鴻謀律師
上列上訴人因被告毒品危害防制條例案件，不服臺灣苗栗地方法
院108年度訴字第425號中華民國108年12月19日第一審判決（起
訴案號：臺灣苗栗地方檢察署108年度偵字第2585號、108年度偵
字第2586號、108年度偵字第2939號、108年度偵字第3126號、併
辦案號108年度偵字第5038號），提起上訴及移送併辦（臺灣苗
栗地方檢察署108年度偵字第5788、5789、5790號），本院判決
如下：
    主  文
壹、胡登荃部分：
原判決關於附表一編號69至87部分、意圖供製造毒品之用而裁種
大麻及定執行刑部分撤銷。
胡登荃共同販賣第三級毒品罪（如附表一編號69），處有期徒刑
參年玖月；又共同販賣第二級毒品，共拾捌罪（如附表一編號70
至87）各處有期徒刑參年拾月；又意圖供製造毒品之用，而栽種
大麻，處有期徒刑貳年柒月。
犯罪所得新臺幣肆拾伍萬陸仟參佰元沒收，於全部或一部不能沒
收或不宜執行沒收時，追徵其價額；扣案如附表二編號4、9、10
、13至16、20、21、附表三編號1、附表四編號1、2所示之物均
沒收銷燬之；扣案如附表二編號1、2、5至8、11、12、18、19、
23至29、35、36、41、附表三編號2、3、附表四編號3至5所示之
物均沒收之。
其他上訴駁回。
駁回上訴及撤銷改判部分所處之有期徒刑部分，應執行有期徒刑
玖年。
貳、徐子文部分：
原判決關於附表一編號69至87部分及定執行刑部分撤銷。
徐子文共同販賣第三級毒品罪（如附表一編號69），處有期徒刑
參年捌月；又共同販賣第二級毒品，共拾捌罪（如附表一編號70
至87）各處有期徒刑參年玖月。
犯罪所得新台幣伍萬零柒佰元沒收，於全部或一部不能沒收或不
宜執行沒收時，追徵其價額；扣案如附表二編號4、9、10、13至
16、附表三編號1、附表四編號1、2所示之物均沒收銷燬之；扣
案如附表二編號1、2、5至8、11、12、18、19、附表三編號2至7
所示之物均沒收之。
其他上訴駁回。
駁回上訴及撤銷改判部分所處之有期徒刑部分，應執行有期徒刑
陸年。
參、李冠步部分：
原判決關於附表一編號69至87部分及定執行刑部分撤銷。
原判決關於附表一編號69至87部分均無罪。
其他上訴駁回。
駁回上訴所處有期徒刑部分，應執行有期徒刑肆年參月。
    事  實
一、胡登荃、徐子文、李冠步均明知3,4-亞甲基雙氧甲基安非他
    命（3,4-Methylenedioxymethamphetamine ，下簡稱MDMA）
    、甲基安非他命係毒品危害防制條例第2 條第2 項第2 款所
    列管之第二級毒品，氯乙基卡西酮（Chloroethcathinone，
    下簡稱CEC ）、甲苯基乙基胺戊酮（Methyl- α-ethylamino
    pentiophenone，下簡稱MEAPP ）、愷他命、3,4-亞甲基雙
    氧苯基乙基胺戊酮（N-Ethylpentylone）、硝甲西泮（Nime
    tazepam ）、3,4-亞甲基雙氧苯基二甲胺丁酮（Dibutylone
    ，下簡稱bk-DMBDB）、3,4-亞甲基雙氧-N- 乙基卡西酮（Et
    hylone）、芬納西泮（Phenazepam）則係毒品危害防制條例
    第2 條第2 項第3 款所列管之第三級毒品，依法不得任意販
    賣、持有；竟共同基於販賣第二級毒品、第三級毒品以營利
    之犯意聯絡，由胡登荃提供含第二級毒品、第三級毒品成分
    之顆粒、粉末及搖頭丸、含第二級毒品及第三級毒品成分之
    毒品咖啡包、含第三級毒品成分之梅錠、第三級毒品愷他命
    予徐子文及李冠步，並指示販售價格，再由徐子文及李冠步
    輪班持用門號0000-000000號之手機，或由徐子文持用門號0
    000-000000號之手機，與欲購買毒品之人聯繫，並負責交付
    毒品及收款，而於附表一各編號所示時間，分別販賣上開毒
    品予鍾采彤、劉麗君、郭怡秀及其他不詳姓名之成年人，並
    取得如附表一各編號所示之犯罪所得。嗣徐子文、李冠步復
    依胡登荃指示，將附表一犯罪所得欄所示之販賣毒品之犯罪
    所得（共計新臺幣258萬3,800元），以無摺存款或ATM存款
    之方式，存入胡登荃及其不知情之配偶黃慧玲（另經臺灣苗
    栗地方檢察署檢察官為不起訴處分確定）持用如附表二編號
    43至46所示之金融帳戶。李冠步於108年4月8日將共用手機
    保管之毒品交付徐子文，如附表一編號69至87部分所示販賣
    毒品犯行，即不再參與。
二、胡登荃知悉大麻係毒品危害防制條例所公告列管之第二級毒
    品，不得意圖製造而栽種，竟基於意圖供製造毒品之用而栽
    種大麻之犯意，先取得大麻種子而持有，並購買栽種大麻之
    設備後，自民國108年2月中旬起，在苗栗縣○○市○○里○○街00
    0巷0號之住處內，備好燈具、加濕器、大麻培養皿、擣藥器
    等栽種設備後，將21顆大麻種子播種，並定期施以水分，以
    架設之燈具照射，待大麻成株開花，以此方法栽種大麻作物
    。
三、胡登荃另基於持有第二級毒品大麻之犯意，於107 年3 月某
    日，向不詳姓名綽號「大寶」之成年男子購買含有大麻成分
    之煙草3包（淨重11.26公克），而非法持有。
四、搜索扣押情形：
㈠、警方於108年5月23日上午6時45分許，持搜索票至胡登荃苗栗
    縣○○市○○里○○街000巷0號住處搜索，扣得如附表二所示之扣
    案物品。
㈡、警方於108年5月23日上午7時10分許，持搜索票至徐子文苗栗
    縣○○市○○里○○街000號之4號4樓住處搜索，扣得如附表三所
    示之扣案物品。
㈢、警方於108年5月29日上午11時40分許，持搜索票至胡登荃苗
    栗縣○○市○○○路00號7樓住處搜索，扣得如附表四所示之扣案
    物品。
五、案經苗栗縣警察局苗栗分局移送臺灣苗栗地方檢察署檢察官
    偵查起訴及移送併辦。
    理    由
壹、證據能力之說明
一、本判決所引用上訴人即被告（下稱被告）胡登荃、徐子文、
    李冠步以外之人於審判外之陳述，檢察官、被告3人及辯護
    人於本院審理時對於證據能力均不爭執，迄言詞辯論終結前
    亦未聲明異議，本院審酌上開證據資料作成時之情況，尚無
    違法不當及證明力明顯過低之瑕疵，而認為以之作為證據應
    屬適當，依刑事訴訟法第159條之5規定，均有證據能力。
二、本判決所引用之卷內其餘所有卷證資料，並無證據證明係公
    務員違背法定程序所取得，檢察官、被告3人及辯護人於審
    判程序中復未於言詞辯論終結前表示異議，亦均有證據能力
    。
貳、實體方面
一、認定犯罪事實所憑之證據及理由：
㈠、被告胡登荃上開犯罪事實欄一、二、三所示犯行，被告徐子
    文犯罪事實一所示之犯行，被告李冠步犯罪事實一有關附表
    一編號1至68所示之犯行，分另據被告3人於偵查、原審法院
    及本審理中坦承不諱，核與證人黃慧玲、劉麗君、郭怡秀、
    鍾采彤於警詢及偵查中證述之情節相符【108年度偵字第258
    5號卷（下稱偵2585卷）三第301至319、365至367頁，108年
    度偵字第2586號卷（下稱偵2586卷）一第43至53、57至61、
    85至93頁，卷二第3至13、57至58、165至167頁】，並有苗
    栗縣警察局苗栗分局搜索扣押筆錄、扣押物品目錄表、扣押
    物品清單、扣案物品照片、內政部警政署刑事警察局108年6
    月21日刑生字第1080050371號、108年7月1日刑紋字第10800
    52363號、108年9月4日刑鑑字第1080068114號鑑定書，法務
    部調查局濫用藥物實驗室108年7月11日調科壹字第00000000
    000號、108年7月11日調科壹字第10823014570號、108年7月
    11日調科壹字第10823014580號鑑定書、衛生福利部草屯療
    養院108年7月11日草療鑑字第1080700140號、108年7月19日
    草療鑑字第1080700176號鑑驗書、監視錄影畫面翻拍照片，
    原法院108年聲監字第50、51、52、53、75、105號、108聲
    監續字第91、92、109、110、111號通訊監察書、通聯譯文
    、苗栗縣警察局刑案現場勘察報告附現場勘察照片、現場示
    意圖、刑事案件證物採驗紀錄表、合作金庫北苗栗分行帳戶
    存摺封面、存摺、開戶資料、交易明細、交易整理、中國信
    託商業銀行帳戶存摺、交易明細、ATM監視錄影翻拍照片、
    存入提領照片、交易整理、中國信託商業銀行帳戶基本資料
    、交易明細、自動化交易LOG資料-財金交易、ATM監視錄影
    翻拍照片、存入提領照片、中國信託商業銀行帳戶存摺、中
    國信託商業銀行股份有限公司108年4月30日中信銀字第1082
    24839085521號函附基本資料、存款交易明細、李冠步手機
    內之帳冊照片、內政部警政署刑事警察局108年9月24日刑鑑
    字第1080068112號、108年10月3日刑鑑字第1080068113鑑定
    書附卷可考【見偵2585卷一第45至65、71至79、85至93、10
    5、109至117、119至125、131至153、155至165、185至201
    、255至265、271至279頁，卷二第15至21、37至91、112至1
    70、189至205、219至223、229至233頁，卷三第97至237、2
    55至259、263至271頁，偵2586卷一第121至129、147至
    151、173至195、199至219、241至251、255至259、271、27
         5、279、283至295、299至307、311至320、322至326
         、328至329、331至338、340至345、359至365、385至
         398頁，卷二第381頁，卷三第23、171至172頁，108年
         度偵字第2939號卷（下稱偵2939卷）第33至41頁，108
         年度偵字第5038號卷（下稱偵5038卷）卷二第361、41
         1至423頁，108年度偵字第3126號卷（下稱偵3126卷）
         第75頁，原審卷第223至231頁】，足認被告3人之任意
         性自白與事實相符，堪以採信。本案事證明確，被告3
         人犯行均足以認定，應予依法論科。
㈡、被告徐子文及辯護人辯稱原判決附表一編號1至35、37至40、
    42、44、45、47至49、51至57、59至68、70至87等罪，交易
    對象記載「不詳」，交易地點均記載「苗栗縣某處」，所憑
    證據係被告徐子文之自白及共同正犯之證述。按被告及共犯
    之自白，須有補強證據才能認定犯罪事實，上開犯罪事實僅
    有被告及共犯之自白，無補強證據，原判決認定事實應屬率
    斷云云。查上開犯罪事實，除有被告徐子文及共同被告胡登
    荃、李冠步之自白外，尚有證明被告徐子文、李冠步將販賣
    毒品所得，匯款轉帳至胡登荃合作金庫（0000000000000、
    ）、中國信託銀行帳戶（000000000000）、黃慧玲（胡登荃
    妻）中國信託銀帳戶（000000000000）帳戶事實之合作金庫
    北苗栗分行帳戶存摺封面、存摺、開戶資料、交易明細、交
    易整理、中國信託商業銀行帳戶存摺、交易明細、ATM監視
    錄影翻拍照片、存入提領照片、交易整理、中國信託商業銀
    行帳戶基本資料、交易明細、自動化交易LOG資料-財金交易
    、AT M監視錄影翻拍照片、存入提領照片、中國信託商業銀
    行帳戶存摺、中國信託商業銀行股份有限公司108年4月30日
    中信銀字第108224839085521號函附基本資料、存款交易明
    細等證據，可以作為被告徐子文、胡登荃、李冠步之自白之
    補強證據，佐證被告等販毒自白與事實相符。被告徐子文及
    其辯護人以上詞，指摘原判決認定犯罪事實僅被告及共犯之
    自白，嫌有誤會。
㈢、被告李冠步及辯護人辯稱：犯罪事實附表一編號36、41、43
    、46、50、58等件犯罪事實，均係徐子文一人所交易，被告
    李冠步毫無所悉，亦未參與交付毒品、或收取價金之行為等
    語。惟被告李冠步就表一編號1至68之販毒所得報酬，均與
    共犯徐子文均分乙情，業據徐子文於本院結證明確（本院卷
    二第164頁）。被告李冠步對上開徐子文之證述內容，亦當
    庭表示無意見（同上頁）。足認犯罪事實附表一編號36、41
    、43、46、50、58之販毒所得，被告李冠步亦與徐子文平分
    。被告李冠步辯稱其自108年4月8日即將共用手機、原保管
    毒品交還徐子文，不再參與販毒等語。而上開販賣毒品日期
    均在108年4月8日被告李冠步將共用手機、毒品交還之前；
    且被告李冠步亦與徐子文平分販賣毒品報酬，足認上開販賣
    毒品行為，仍在共同合意範圍之內，被告李冠步就上開販賣
    毒品犯行，仍應負共同正犯之責。被告李冠步及其辯護人辯
    稱上開犯罪事實附表一編號36、41、43、46、50、58之犯行
    李冠步未參與交付毒品、收取價金之行為，不足作為被告李
    冠步有利之認定。
二、論罪科刑之說明：
㈠、被告胡登荃、徐子文就犯罪事實一附表一編號36、41、43、4
    6、50、58、69所為，均係犯毒品危害防制條例第4條第3項
    之販賣第三級毒品罪；就犯罪事實一附表一編號1-35、00-0
    0、42、44、45、47-49、51-57、59-68、70-87所為，均係
    犯毒品危害防制條例第4條第2項、第3項之販賣第二級毒品
    、第三級毒品罪。被告李冠步就犯罪事實一附表一編號36、
    41、43、46、50、58所為，均係犯毒品危害防制條例第4條
    第3項之販賣第三級毒品罪；就犯罪事實一附表一編號1-35
    、37-40、42、44、45、47-49、51-57、59-68所為，均係犯
    毒品危害防制條例第4條第2項、第3項之販賣第二級毒品、
    第三級毒品罪。被告3人意圖販賣而持有第二級毒品、第三
    級毒品之低度行為，各為販賣之高度行為所吸收，均不另論
    罪。被告胡登荃、徐子文就犯罪事實一其中如附表一編號1-
    35、37-40、42、44-45、47-49、51-57、59-68、70-87所為
    ，均係以一行為觸犯上開二罪名，為想像競合犯，應依刑法
    第55條前段規定，從一重之販賣第二級毒品罪處斷。被告李
    冠步就犯罪事實一其中如附表一編號1-35、37-40、42、44-
    45、47-49、51-57、59-68所為，均係以一行為觸犯上開二
    罪名，為想像競合犯，應依刑法第55條前段規定，從一重之
    販賣第二級毒品罪處斷。被告3人間就附表一編號1-68；被
    告胡登荃、徐子文附表一編69 -87所載各次販賣第二級毒品
    、第三級毒品之行為，均有犯意聯絡及行為分擔，應論以共
    同正犯。
㈡、被告胡登荃就犯罪事實二所為，係犯毒品危害防制條例第12
    條第2項之意圖供製造毒品，而栽種大麻罪。被告胡登荃為
    栽種大麻而持有大麻種子之低度行為，為意圖製造第二級毒
    品而栽種大麻之高度行為所吸收，不另論罪。
㈢、被告胡登荃就犯罪事實三所為，係犯毒品危害防制條例第11
    條第2項之持有第二級毒品罪。
㈣、被告胡登荃所犯販賣第二級毒品罪80次、販賣第三級毒品罪7
    次、意圖供製造毒品，而栽種大麻罪1次、持有第二級毒品
    罪1次；被告徐子文所犯販賣第二級毒品罪80次、販賣第三
    級毒品罪7次，皆犯意各別，行為互殊，均應予分論併罰。
    被告李冠步如附表一編號1至68各次販賣毒品犯行，亦犯意
    各別、行為不同，應予分論併罰。
㈤、刑之加重、減輕事由：
  ⒈按犯毒品危害防制條例第4條至第8條之罪於偵查及審判中均
    自白者，減輕其刑，毒品危害防制條例第17條第2項固有明
    文。查被告3人就犯罪事實一之各次犯行，均於偵查及審理
    中均自白犯行，符合毒品危害防制條例第17條第2項之規定
    ，應均各依該規定減輕其刑。
  ⒉又按毒品危害防制條例第17條第1項規定「犯第4條至第8條、
    第10條或第11條之罪，供出毒品來源，因而查獲其他正犯或
    共犯者，減輕或免除其刑」，所稱「毒品來源」，係指被告
    原持有供己犯同條項所列之罪之毒品源自何人之謂。而所稱
    「因而查獲」，係指被告翔實供出毒品來源之具體事證，因
    而使有偵查（或調查）犯罪職權之公務員知悉而對之發動偵
    查（或調查），並因而查獲。且被告供出之毒品來源與調查
    或偵查之公務員對之發動偵查（或調查）並進而查獲其他正
    犯或共犯間，須具有先後及相當之因果關係。若被告供出毒
    品來源之前，調查或偵查之公務員已有確切之證據，足以合
    理懷疑被告所供毒品來源之共犯，則嗣後之查獲共犯與被告
    之供出毒品來源間，即欠缺先後及相當之因果關係，自不得
    適用上開規定予以減免其刑。故所謂「供出毒品來源，因而
    查獲」，必以被告所稱供應自己毒品之人與嗣後查獲之其他
    正犯或共犯間具有關聯性，始稱充足。倘被告所犯同條項所
    列之罪之犯罪時間，在時序上較早於該正犯或共犯供應毒品
    之時間，即令該正犯或共犯確因被告之供出而被查獲；或其
    時序雖較晚於該正犯或共犯供應毒品之時間，惟其被查獲之
    案情與被告自己所犯同條項所列之罪之毒品來源無關，均仍
    不符上開應獲減輕或免除其刑之規定（最高法院104年度台
    上字第288號判決意旨參照）。被告徐子文雖於經警方查獲
    後，在警詢時供承本案共犯包含被告胡登荃；然被告胡登荃
    業於同日上午經警方至其住處執行搜索而查獲，有法院搜索
    票、搜索扣押筆錄附卷可考（偵2585卷一第67至79、81至93
    頁），是顯見在被告徐子文供出被告胡登荃為本案共犯前，
    警方已有確切之證據，足以懷疑被告胡登荃涉有本案罪行，
    是警方查獲被告胡登荃一事，並非因被告徐子文之供述所致
    ，不得適用上開規定予以減刑。
  ⒊被告李冠步及辯護人辯稱：檢警原不知道共同被告胡登荃利
    用李冠步租用苗栗縣○○市○○○路00號7樓藏置毒品等扣案物，
    係因李冠步告知警方人員，警方才得以知悉並聲請搜索票查
    扣扣押物，方得追究胡登荃此部分犯罪事實，應依毒品危害
    防制條例第17條第1項減輕被告李冠步之刑云云。查警方係
    於108年5月23日6時50分至7時15分，持108年5月22日法官簽
    發之搜索票、拘票，至苗栗市○○里○○街00巷0號被告李冠步
    住處搜索，扣得HTC手機一支，並予拘提等情，有搜索票、
    搜索扣押筆錄（偵字第2939號卷第23至41頁）。被告胡登荃
    係警方於108年5月23日6時45分至11時30分，持108年5月22
    日法官簽發之搜索票，至苗栗市○○街000巷0號黃慧玲、胡登
    荃雜處搜索，扣得筆記本、便條紙、毒咖啡包、搖頭丸、愷
    他命、一粒眠、大麻活體、大麻乾燥葉、大麻種子、甲基安
    非他命、大麻花、封口機、電子秤、搗藥器、真空保鮮機、
    烤箱、點鈔機、行動電話等物；又於同年月24日13時45分至
    14時10分至上開維祥街264巷3號執行搜索，扣得胡登荃合作
    金庫2本、中國信託銀行存摺2本等物，亦有搜索票、搜索扣
    押筆錄可憑（偵字第2585號卷一第39至91）。被告徐子文亦
    係警方於108年5月23日7時10分至7時40分，持108年5月22日
    法官簽發之搜索票、拘票，至苗栗市○○里○○街000號之4-4樓
    徐子文住處搜索，扣得毒咖啡包62包、愷他命61包、毒品梅
    錠4包、夾鏈袋、手機、電子鎊砰等物，有搜索票、搜索扣
    押筆錄可憑（偵2586號卷111至132頁）。足認檢警於108年5
    月22日前即掌握胡登荃、徐子文、李冠步涉嫌本案販賣毒品
    之事證。縱有如被告李冠步所稱係因李冠步告知警方人員，
    警方才聲請搜索苗栗縣○○市○○○路00號7樓之事實，但檢警查
    獲胡登荃本案販賣毒品犯行，並非由於李冠步之供述而查獲
    ，無毒品危害防制條例第17條第1項之適用。
  ⒋再按刑法第59條之酌量減輕其刑，必於犯罪之情狀，在客觀
    上足以引起一般同情，認為即予宣告法定低度刑期，猶嫌過
    重者，始有其適用；至於被告無前科、家境貧困、肢體殘障
    、坦白犯行，犯罪所得低微等情狀，僅可為法定刑內從輕科
    刑之標準，不得據為酌量減刑之理由（最高法院94年度台上
    第9號判決、105年台上字第2050號判決意旨參照）。是被告
    3人雖於偵查及法院審理中均坦承犯行、且稱家中有經濟困
    難云云，然揆之上開說明，上情僅係法院於法定刑內從輕科
    刑之標準，尚不得以此主張酌減其刑；且被告3人本案販賣
    毒品之期間達數月，可認定之販賣金額更高達258萬3,800元
    ，顯見其等係以集團經營方式販賣毒品牟利，所為已使毒品
    更為泛濫，對於他人身心健康及社會治安危害甚鉅，情節非
    輕，並無情堪憫恕之情形。又被告3人就其等所犯之販賣第
    二級毒品、第三級毒品罪，業因其等於偵查及審理中自白犯
    罪，經依毒品危害防制條例第17條第2項規定減輕其刑，業
    如前述；是減輕後之法定最低刑度為有期徒刑3年6月，與其
    等所犯各次販賣毒品罪相衡，實無情輕法重、罪刑不相當之
    虞，自無從再依刑法第59條規定酌減其刑，一併指明。
  ⒌大法官釋字第790號解釋意旨謂：毒品危害防制條例第12條第
    2項規定：「意圖供製造毒品之用，而栽種大麻者，處5年以
    上有期徒刑，得併科新臺幣500萬元以下罰金。」不論行為
    人犯罪情節之輕重，均以5年以上有期徒刑之重度自由刑相
    繩，對違法情節輕微、顯可憫恕之個案，法院縱適用刑法第
    59條規定酌減其刑，最低刑度仍達2年6月之有期徒刑，無從
    具體考量行為人所應負責任之輕微，為易科罰金或緩刑之宣
    告，尚嫌情輕法重，致罪責與處罰不相當。上開規定對犯該
    罪而情節輕微者，未併為得減輕其刑或另為適當刑度之規定
    ，於此範圍內，對人民受憲法第8條保障人身自由權所為之
    限制，與憲法罪刑相當原則不符，有違憲法第23條比例原則
    。相關機關應自本解釋公布之日起1年內，依本解釋意旨修
    正之；逾期未修正，其情節輕微者，法院得依本解釋意旨減
    輕其法定刑至二分之一。查被告胡登荃意圖供製造毒品之用
    ，而栽種大麻犯行，其所栽種之大麻活體僅6株，有扣押物
    品目錄表可憑（偵2585號卷第55頁），足見其情節輕微，若
    處以法定最低度刑有期徒刑5年，有法重情輕之情形，應依
    刑法第59條規定酌減其刑。被告胡登荃本案之犯行，並非只
    為自己吸用，而犯圖供製造而栽種大麻罪，尚犯如附表一之
    販賣第二級毒品、第三級毒品罪，無為易科罰金或緩刑宣告
    之考量，自無依上開大法官釋字第790意旨減輕被告胡登荃
    之刑之必要。
三、駁回上訴及被告李冠步上訴駁回部分定執行刑之說明：
㈠、原審審理後，認被告3人部附表一編1至68部分、被告胡登荃
    持有第二級毒品大麻部分，事證明確，適用毒品危害防制條
    例第4條第2項、第3項、第11條第2項、第17條第2項、第19
    條第1項，刑法第11條、第28條、第55條、第41條第1項前段
    、第38條第1項、第38條之1第1項前段、第3項等規定，⑴、
    以行為人之責任為基礎，審酌被告3人僅為圖得一己之私利
    ，無視於國家防制毒品危害之禁令，竟大量販售毒品牟利，
    於數月間販賣金額即達2百餘萬元，且依卷內客觀事證可認
    定之犯罪行為即多達87次（被告李冠步68次）。另衡被告李
    冠步自警詢、偵查之初即坦承本案犯行，並協助釐清本案犯
    罪事實及共犯結構，犯後態度尚佳；被告徐子文於警詢中否
    認犯行，嗣於偵查中方坦承犯行；被告胡登荃則先於警詢、
    偵查及原審法院訊問時否認犯行，於108年8月16日警詢、偵
    查中方坦承全部犯罪事實之犯後態度，與被告3人就販賣毒
    品犯行之分工情形，及附表一編號1至68所載各次販賣毒品
    行為之犯罪所得、販賣毒品行為之動機、手段，另被告胡登
    荃自陳國中肄業之智識程度，現從事車輛及藝品買賣，月收
    入約2至3萬元，家中有兩名子女需照顧之家庭生活狀況；被
    告徐子文自陳高職畢業之智識程度，現打零工為業，收入每
    小時150元，家中有母親和妹妹需照顧之家庭生活狀況；被
    告李冠步自陳高職肄業之智識程度，現從事種樹工程之臨時
    工，日收入約1,000元，患有僵直性脊椎炎、左腳因骨折裝
    有鋼板，與父親同住之家庭生活狀況（原審卷第314至315頁
    ）等一切情狀，分別就附表一編號1至68之犯行，量處如原
    判決主文第1至3項所示之刑。並就胡登荃持有第二級毒品罪
    部分所處之有期徒刑三月，諭知易科罰金之折算標準。⑵、
    並以被告3人共同販賣第二級毒品、第三級毒品之犯罪所得
    之分配方式，依被告徐子文、李冠步、胡登荃之供述，認定
    胡登荃將販賣毒品所得10％分給被告徐子文、李冠步平分，
    即徐子文、李冠步各分得販賣所得之5%。並說明販賣毒品所
    得之對價，不問其中成本若干，利潤多少，均應全部諭知沒
    收。就附表一編號1至68欄所示之犯罪所得，依被告3人實際
    分得之金額，均依刑法第38條之1第1項、第3項前段規定宣
    告沒收，並諭知於全部或一部不能沒收或不宜執行沒收時，
    追徵其價額。另以⑶、扣案如附表二編號4、9、10、13、14
    、15、16、20、21，附表三編號1，附表四編號1、2所示之
    物，均係查獲之毒品，且經鑑驗之結果均含有第二級毒品成
    分，有內政部警政署刑事警察局108年9月4日刑鑑字第10800
    68114號鑑定書、108年9月24日刑鑑字第1080068112號鑑定
    書、108年10月3日刑鑑字第1080068113號鑑定書、苗栗縣警
    察局苗栗分局偵查隊查獲毒品初步鑑驗報告單、法務部調查
    局濫用藥物實驗室108年7月11日調科壹字第1082301456 0號
    鑑定書、108年7月11日調科壹字第10823014570號鑑定書附
    卷可考（偵2585卷一第307至311頁，卷二第229至231頁，偵
    2586卷三第171至172頁，原審卷第223至231頁）；均應依毒
    品危害防制條例第18條第1項前段規定，不問屬於犯罪行為
    人與否，宣告沒收銷燬之。⑷、上開毒品之包裝，係用以包
    覆毒品，包裝袋內仍會殘留微量毒品，而無法將之完全析離
    ，且無析離之實益與必要，當應整體視之為毒品，連同該包
    裝併予沒收銷燬之。鑑驗耗損之毒品，既已滅失，毋庸宣告
    沒收銷燬。⑸、扣案如附表二編號1、2、5、6、7、8、11、1
    2、18、19，附表三編號2、3所示之物，均係查獲之毒品，
    且經鑑驗之結果均含有第三級毒品成分，有內政部警政署刑
    事警察局108年9月4日刑鑑字第1080068114號鑑定書、108年
    9月24日刑鑑字第1080068112號鑑定書、108年10月3日刑鑑
    字第1080068113號鑑定書、衛生福利部草屯療養院108年7月
    11日草療鑑字第1080700140號鑑驗書、108年7月19日草療鑑
    字第1080700176號鑑驗書附卷可考（偵2585卷三第255至259
    頁，偵2586卷三第171至172頁，原審卷第223至231頁）；均
    應依刑法第38條第1項規定，不問屬於犯罪行為人與否，宣
    告沒收。⑹、扣案如附表二編號23、24、28、35、36、41，
    附表四編號3、4、5所示之物，均為被告胡登荃所有；附表
    三編號4、5、6、7所示之物，則均為被告徐子文所有，上開
    扣案物皆係供被告3人實行本案販賣毒品聯絡、包裝、記錄
    所用之物，業據被告3人供述明確，並有苗栗縣警察局苗栗
    分局扣押物品清單在卷可考（偵2585卷二第15至19、189至1
    91頁、2586卷三第23頁），均應依毒品危害防制條例第19條
    第1項規定，就被告胡登荃、徐子文各自所有之犯罪工具，
    分別對其等宣告沒收。⑺、扣案如附表二編號30、31、32、3
    3、34、37、38、39、40、42之物，及門號0000 -000000號
    手機1支（含SIM卡，廠牌：HTC，經被告李冠步自承為其所
    有），被告3人均供稱與本案犯行無關，且遍查卷內客觀證
    據亦不能認定與本案犯行有直接關聯，再衡酌該等物品均為
    日常生活常見之工具，難認係專供本案犯罪所用，復非違禁
    物，均不予宣告沒收。⑻、扣案如附表二編號3、17所示之物
    ，經鑑驗結果均未含有毒品成分，有內政部警政署刑事警察
    局108年9月24日刑鑑字第1080068112號鑑定書、108年10月3
    日刑鑑字第1080068113號鑑定書附卷可考（原審卷第225頁
    之鑑定結果八，第230頁之鑑定結果十）；扣案如附表二編
    號22所示之物，不能認定含有毒品成分，有法務部調查局濫
    用藥物實驗室108年7月11日調科壹字第10823014580號鑑定
    書附卷可考（偵2585卷二第233頁），均不予宣告沒收。⑼、
    扣案如附表二編號43至46所示之物，雖係被告3人用以存、
    提本案販賣毒品犯罪所得所用之帳戶存摺；然審酌上開存摺
    本身並無實際之財產價值，且帳戶所有人可透過掛失、補發
    之程序將扣案之存摺作廢，改以補發之存摺存、提款，是若
    宣告沒收亦無助於犯罪預防目的，認無刑法上之重要性，又
    均非違禁物，依刑法第38條之2第2項規定，均不予宣告沒收
    。⑽、原判決就被告3人附表一編號1至68部分之犯行，認事
    用法均無不當，量刑亦屬妥適，應予維持。
㈡、被告李冠步上開駁回上訴所處之刑定執行刑之說明：按數罪
    併罰之定應執行之刑，係出於刑罰經濟與責罰相當之考量，
    並非予以犯罪行為人或受刑人不當之利益，為一種特別的量
    刑過程，相較於刑法第57條所定科刑時應審酌之事項係對一
    般犯罪行為之裁量，定應執行刑之宣告，乃對犯罪行為人本
    身及所犯各罪之總檢視，除應考量行為人所犯數罪反應出之
    人格特性，並應權衡審酌行為人犯行之反社會性、刑罰適應
    性與整體刑法目的及相關刑事政策，在量刑權之法律拘束性
    原則下，除依刑法第51條所定方法為量刑自由裁量權之外部
    界限外，並應受法秩序理念規範之比例原則、平等原則、責
    罰相當原則、重複評價禁止原則等自由裁量權之內部抽象價
    值要求界限之支配，使以輕重得宜，罰當其責，俾符合法律
    授與裁量權之目的，兼顧刑罰衡平原則。爰秉此原則，就被
    告李冠步自所犯之罪為整體評價，就宣告之有期徒刑，綜衡
    卷存事證審酌所犯數罪之類型、次數、侵害法益之性質、非
    難重複程度、獲取利益、犯後態度等情形，定應執行刑如主
    文， 沒收部分併執行之。
四、撤銷原判決及胡登荃、徐子文定應執行刑之說明：
㈠、關於被告胡登荃部分：原判決關於附表一編號69至87部分販
    賣毒品犯行，被告李冠步並未參與，原判決認李冠步亦為共
    犯，認事未洽。又被告胡登荃所犯意圖供製造之用栽種大麻
    罪部分，犯罪情節輕微，依大法官釋字第790號解釋意，應
    依刑法第59條酌減其刑，已說明如上。原判決認無依刑法第
    59條酌減必要，有量刑過重之瑕疵。被告胡登荃上訴指摘原
    審就供製造用栽種大麻罪量刑過重，為有理由。被告胡登荃
    雖未指摘原判決附表一編號69至87部分，認事有誤。惟原判
    決既有上開瑕疵，應由本院將原判決附表一編號69至87部分
    、供製造用栽替大麻罪及定執行刑部分撤銷改判。爰審酌上
    開理由欄貳、三、㈠所列事由，就被告胡登荃附表一編號69
    至87部分，量處如主文所示之刑。附表一編號69至87犯罪所
    得欄所示金額90%，依刑法第38條之1第1項、第3項規定，諭
    知沒收，如全部或一部不能沒收或不宜執行沒收時，追徵其
    價額。並就駁回上訴部分所處之有期徒刑（不得易科罰金部
    分）及撤銷改判所處之有期徒刑，參酌上開量刑事由、檢察
    官上訴意見，定應執行刑有期徒刑玖年。
㈡、被告徐子文部分：原判決關於附表一編號69至87部分，被告
    李冠步並未參與，原判決認李冠步亦為共犯，認事未洽。被
    告徐子文上訴指摘原判決量刑及定執行刑過重雖無理由，但
    原判決附表一編號69至87部分，既有上開瑕疵，應由本院將
    原判決有關徐子文此部分判決撤銷改判。爰審酌上開理由欄
    貳、三、㈠所列事由，就被告徐子文如附表一編號69至87部
    分犯行，量處如主文所示之刑。又附表一編號69至87犯罪所
    得欄所示金額10%，因李冠步未參與此部分犯行，均由被告
    徐子文取得，已經徐子文及李冠步供明，應依刑法第38條之
    1第1項、第3項規定，對徐子文諭知沒收，如全部或一部不
    能沒收或不宜執行沒收時，追徵其價額。並就駁回上訴部分
    及撤銷改判所處之有期徒刑，審酌上開量刑事由，定應執行
    刑如主文所示。
㈢、沒收部分：
⑴、附表一編號69至87部分之販賣毒品所得共50萬7千元，被告李
    冠步並未參與，由被告胡登荃取得販毒價金90％即45萬6300
    元，由被告徐子文取得販毒價金10％即5萬7百元，已據被告
    胡登荃、徐子文供明。均依刑法第38條之1第1項、第3項前
    段規定宣告沒收，並諭知於全部或一部不能沒收或不宜執行
    沒收時，追徵其價額。
⑵、扣案如附表二編號4、9、10、13、14、15、16、20、21，附
    表三編號1，附表四編號1、2所示之物，均係查獲之毒品，
    且經鑑驗之結果均含有第二級毒品成分，有內政部警政署刑
    事警察局108年9月4日刑鑑字第1080068114號鑑定書、108年
    9月24日刑鑑字第1080068112號鑑定書、108年10月3日刑鑑
    字第1080068113號鑑定書、苗栗縣警察局苗栗分局偵查隊查
    獲毒品初步鑑驗報告單、法務部調查局濫用藥物實驗室108
    年7月11日調科壹字第10823014560號鑑定書、108年7月11日
    調科壹字第10823014570號鑑定書附卷可考（見偵2585卷一
    第307至311頁，卷二第229至231頁，偵2586卷三第171至172
    頁，原審卷第223至231頁）；是均應依毒品危害防制條例第
    18條第1項前段規定，不問屬於犯罪行為人與否，宣告沒收
    銷燬之。又上開毒品之包裝，係用以包覆毒品，以目前採行
    之鑑驗方式，包裝袋內仍會殘留微量毒品，而無法將之完全
    析離，且無析離之實益與必要，當應整體視之為毒品，連同
    該包裝併予沒收銷燬。
⑶、扣案如附表二編號1、2、5、6、7、8、11、12、18、19，附
    表三編號2、3所示之物，均係查獲之毒品，且經鑑驗之結果
    均含有第三級毒品成分，有內政部警政署刑事警察局108年9
    月4日刑鑑字第1080068114號鑑定書、108年9月24日刑鑑字
    第0000000000號鑑定書、108年10月3日刑鑑字第1080068113
    號鑑定書、衛生福利部草屯療養院108年7月11日草療鑑字第
    1080700140號鑑驗書、108年7月19日草療鑑字第1080700176
    號鑑驗書附卷可考（見偵2585卷三第255至259頁，偵2586卷
    三第171至172頁，原審卷第223至231頁）；是該等扣案物既
    係毒品危害防制條例第2條第2項第3款所定之第三級毒品，
    即屬不受法律保護之違禁物，均應依刑法第38條第1項規定
    ，不問屬於犯罪行為人與否，宣告沒收。
⑷、查扣案如附表二編號23、24、28、35、36、41，附表四編號3
    、4、5所示之物，均為被告胡登荃所有；附表三編號4、5、
    6、7所示之物，則均為被告徐子文所有，而上開扣案物皆係
    供被告3人實行本案販賣毒品聯絡、包裝、記錄所用之物，
    業據被告3人供述明確，並有苗栗縣警察局苗栗分局扣押物
    品清單在卷可考（見偵2585卷二第15至19、189至191頁、25
    86卷三第23頁），均應依毒品危害防制條例第19條第1項規
    定，就被告胡登荃、徐子文各自所有之犯罪工具，分別對其
    等宣告沒收之。
⑸、扣案如附表二編號25、26、27、29所示之物，均係被告胡登
    荃所有，並供本案栽種大麻所用之物，業據被告胡登荃供述
    明確，均應依毒品危害防制條例第19條第1項規定，對被告
    胡登荃宣告沒收。
⑹、扣案如附表二編號30、31、32、33、34、37、38、39、40、4
    2之物，及門號0000-000000號手機1支（含SIM卡，廠牌：HT
    C，經被告李冠步自承為其所有），被告3人均供稱與本案犯
    行無關，且遍查卷內客觀證據亦不能認定與本案犯行有直接
    關聯，再衡酌該等物品均為日常生活常見之工具，難認係專
    供本案犯罪所用，復非違禁物，均不予宣告沒收。
⑺、扣案如附表二編號3、17所示之物，經鑑驗結果均未含有毒品
    成分，有內政部警政署刑事警察局108年9月24日刑鑑字第10
    80068112號鑑定書、108年10月3日刑鑑字第1080068113號鑑
    定書附卷可考（見原審卷第225頁之鑑定結果八，第230頁之
    鑑定結果十）；扣案如附表二編號22所示之物，則因發霉無
    法檢驗，不能認定含有毒品成分，有法務部調查局濫用藥物
    實驗室108年7月11日調科壹字第10823014580號鑑定書附卷
    可考（見偵2585卷二第233頁），又此等扣案物復非違禁物
    ，均不予宣告沒收。
⑻、扣案如附表二編號43至46所示之物，雖係被告3人用以存、提
    本案販賣毒品犯罪所得所用之帳戶存摺；然審酌上開存摺本
    身並無實際之財產價值，且帳戶所有人可透過掛失、補發之
    程序將扣案之存摺作廢，改以補發之存摺存、提款，是若宣
    告沒收亦無助於犯罪預防之目的，堪認無刑法上之重要性，
    又均非違禁物，依刑法第38條之2第2項規定，均不予宣告沒
    收。
五、李冠步撤銷改判無罪部分：
㈠、公訴意旨另以被告李冠步與共同被告胡登荃、徐子文有如起
    訴書附表一編號69至87部分之共同販賣含第二級毒品成分搖
    頭丸、一粒眠、含第二級、第三級毒品万之之毒咖啡包。含
    第三級毒品成分之梅錠、第三級毒品愷他命犯行。認被告李
    冠步涉有毒品危害防制條例第4條第2、3項之販賣第二級毒
    品、販賣第三級毒品罪嫌。公訴人認被告李冠步涉犯上開罪
    嫌，係以被告李冠步之自白、證人即共犯徐子文、胡登荃、
    證人黃慧玲、鍾采彤之證詞、搜索扣押物品、現場照片、毒
    品初步鑑驗報告單、刑事警察局鑑定書、監視器翻拍照片、
    通訊監察書、通聯譯文、尿液檢驗報告、刑案現場勘驗報告
    、帳戶存摺、開戶資料、交易明細、調查局濫用藥物實驗室
    鑑定書、胡登荃手機內照片、胡登荃住處扣案筆記本、刑事
    警察局鑑定書、草屯療養院鑑定書等件為據。惟被告李冠步
    否認有附表一編號69至87之販賣毒品犯行，辯稱其自108年4
    月8日即將共用手機及保管毒品交付徐子文，沒有再共同販
    賣毒品等語。
㈡、查被告於李冠步於108年5月23日警詢，即供稱其販毒期間至
    今年即108年4月初（偵5038卷二第13頁）；於108年8月5日
    檢察官訊問時，亦供稱與徐子文、胡登荃共同販賣毒品時間
    為107年10月初到108年4月8日（偵2586卷第11頁）。證人即
    共犯徐子文於本院具結證稱：被告李冠步於108年4月8日去
    找伊，說李冠步幫人酒後代駕，不想再一起販賣毒品，將共
    用手機、原來保管的毒品一起交還伊。108年4月8日就沒再
    做了等語（本院卷二第161、162頁）。共犯胡登荃於109年4
    月28日於本院亦證稱：被告李冠步大概於108年4月份脫離等
    語。經提示108年4月8日、12日徐子文與李冠步之通聯譯文
    ，胡登荃證稱12日以前脫離，是否4月8日以前忘記了等語。
    又依卷附監察對象為徐子文0000000000（偵5038卷二第247
    至301頁）、黃慧玲0000000000及胡登荃0000000000（同上
    卷第303至314頁、李冠步0000000000（同上卷第315至317頁
    ）手機之通聯譯文，均未發現被告李冠步於108年4月8日以
    後有與胡登荃、徐子文共同販賣毒品之通聯對話，有上開通
    聯譯文可憑。另證人即購買毒品之鍾采彤於108年5月23日警
    詢及檢察官訊問時，均證稱108年4月12日下午13時41分與叫
    阿文的男子購毒（經指認照片即徐子文）購毒等語（偵卷25
    86卷一第58頁、偵2586卷二第57頁）。另檢察官所提出之黃
    慧玲、鍾采彤之證詞、搜索扣押物品、現場照片、毒品初步
    鑑驗報告單、刑事警察局鑑定書、監視器翻拍照片、通訊監
    察書、通聯譯文、尿液檢驗報告、刑案現場勘驗報告、帳戶
    存摺、開戶資料、交易明細、調查局濫用藥物實驗室鑑定書
    、胡登荃手機內照片、胡登荃住處扣案筆記本、刑事警察局
    鑑定書、草屯療養院鑑定書等證，不足以證明被告於108年4
    月8日以後仍與徐子文、胡登荃繼續共同販賣毒品。是被告
    李冠步於原審法院自白有如附表一編號69至87部分之犯行，
    即與事實不符，不能據以認定被告李冠步有此部分犯行。是
    被告李冠步即108年4月8日以後即如附表一編號69至87部分
    之犯之販賣毒品犯罪不能證明。
㈢、犯罪事實應依證據認定之，無證據不得認定犯罪事實；被告
    犯罪已經證明者，應諭知科刑之判決；倘不能證明被告犯罪
    ，則應諭知無罪之判決。刑事訴訟法第154條第2項、第299
    條條第1項前段及第301條第1項分別定有明文。查被告李冠
    步如附表一編號69至87部分犯罪不能證明，依法應為無罪之
    諭知。原審未予查明，認被告李冠步此部分犯行事證明確，
    對之論處罪刑，認事未洽。被告上訴指摘原判決附表一編號
    69至87部分認事有誤，其上訴為有理由，應由本院將原判決
    附表一編號69至87有關被告李冠步部分及定執執行刑部撤銷
    。並依法為無罪之諭知。
參、上訴理由之說明：
一、檢察官上訴意旨以：原審判處被告胡登荃共同販賣第二級毒
    品，共4罪，各處有期徒刑4年；又共同賣第二級毒品，共76
    罪，共處有期徒刑3年10月；又共同販賣第三級毒品，處有
    期徒刑3年9月；又共同販賣第三級毒品共6罪，各處有期徒
    刑3年8月；又意圖共製造毒品之用，而栽種大麻，處有期徒
    刑5年2月，上開宣告刑加總共計有期徒刑275年5月，惟原審
    判決就上開宣告刑，僅定應執行刑有期徒刑8年，未達其前
    開宣告刑加總之四分之一，顯有罪刑不相當之情，更有鼓勵
    連續犯罪之嫌，而違刪除連續犯之立法意旨，是原判決量刑
    顯屬過輕，顯有不適用法則之違法。原判決理由已認被告胡
    登荃販賣毒品期間達數月，可認定之販賣金額高達258萬380
    0元，顯見係以集團經營方式販賣毒品，且其依卷內客觀事
    證可認定之販賣行為，即高達87次，難認其犯罪非輕等情，
    且依卷內事證可知，被告胡登荃為本案之販毒首腦，係同案
    被告徐子文、李冠步之老闆，被告胡登荃不僅販毒，且栽種
    大麻，更擁槍自重，詳如本署108年度偵字第2940、3127號
    起訴書，原審竟將被告胡登荃所犯上開宣告刑加總共計有期
    徒刑275年5月之刑度，僅定應執行刑有期徒刑8年，且無說
    明任何合理之理由，其自由裁量權之行使，顯然難謂為適法
    等語，指摘原判決就被告胡登荃定執行不當。經核檢察官此
    部分之上訴為有理由，應由本院將原判決有關胡登荃定執行
    部分撤銷改定執行刑如上述。
二、被告胡登荃上訴理由略以：家中幼小孩子要照顧，家庭負擔
    都在被告身上，如果入獄太久，影響孩子發展與生活。被告
    於原審均已坦承不諱詳細交代犯案經過，因此事件即應受八
    年有期徒刑之重刑，誠屬情輕法重。被告僅國中畢業，年紀
    尚輕，知識淺薄，原辭下當職業且未有前科。家中尚有妻小
    待被告扶養，情堪可憫。被告因誤交損友，染上施用毒品惡
    習，致羅重典。被告己深有意。被告僅販賣或持有小量小額
    毒品，獲利不大，並非大毒梟，毒品僅在習於施用毒品者間
    流通。毒品危害防制條例第12條第2項意圖供製造毒品之用
    而栽種大麻罪之法定刑，是否符合憲法罪刑相當原則？依10
    9年3月20日大法官釋字第790號解釋文「毒品危害防制條例
    第12條第2項規定：意圖供製造毒品之用，而栽種大麻者，
    處5年以上有期徒刑，得併科新台幣500萬元以下罰金。不論
    行為人犯罪行為之輕重，均以5年以有期徒刑之重度自由刑
    相繩，對違法情節輕微，顯可憫恕之個案，法院縱適用刑法
    第59條規定酌減其刑，最低刑度仍達2年6月之有期徒刑，無
    從具體考量行為人所應負責全之輕微，為易科罰金或緩刑之
    宣告，尚嫌情輕法重，致罪責與處罰不相當上開規定對該犯
    罪而情節輕微者，未併為得減輕其刑或另為適當之刑度之規
    定，於此範圍內，對人民受憲法第8條保障人身自由權所為
    之限制，與法罪刑相當原則不符，有違憲法第23條比例原則
    。相關機關應自本舛釋公布之日起1年內，依本解釋意旨修
    正之；逾期未修正，八情節輕微者，法院得依本解釋意旨減
    輕其刑二分之一。」本案被告胡登荃意圖造毒品而種植大麻
    21顆種子，其中僅5顆活株成功成長。被告種植大麻植株數
    量極少，且被告已據實偞酎金所種植大麻係供己施用，但沒
    有成品出來。顯見被告胡登荃違法情節輕微，誠堪憫恕。依
    上開大官790號解釋意旨，該毒品危害防制條例第12條第2項
    修正前，得請求依本號大法官解釋意旨減輕其刑至二分之一
    ，且再依刑法第59條規定酌減其刑等語，指摘原判決就圖供
    製造栽種大麻罪部分未依刑第59條酌減其刑，及量刑、定執
    行刑過重。查被告胡登荃圖供製造栽種大麻罪部分，有情輕
    法重，依大法官釋字第790號意旨，應酌減其刑，原審未依
    刑法第59條酌減，量刑過重，被告胡登荃此部分之上訴，為
    有理由，應由本院撤銷改判，已說明如上。至於原審其他各
    罪量刑及定執行刑，並無過重之情形，被告胡登荃此部分上
    訴為無理由。
三、被告徐子文上訴意旨原判決附表一編號1至35、37至40、42
    、44至45、47至49、51至57、59至68、70至87等罪，交易對
    象記載「不詳」，交易地點均記載「苗栗縣某處」，所憑證
    據係被告徐子文之自白及共同正犯之證述。須有補強證據才
    能認定犯罪事實，上開犯罪事實僅有被告及共犯之自白，無
    補強證據，原判決認定事實應屬率斷。本案係由胡登荃提供
    毒品，並指示價格，再由被告徐子文持手機與買家聯繫、面
    交，由胡登荃取得販毒所得90％，被告徐子文僅分5％。胡登
    荃犯罪情節較重，另犯意圖供製造種植大麻罪、持有第二級
    毒品罪，仍量處應執行刑有期徒刑八年。相較被告徐子文量
    處有期徒刑六年，被告徐子文有量刑過重之嫌。被告徐子文
    就附表所示各罪，於偵查時即坦承犯行，於原審亦全部認罪
    ，犯後態度良好。原審定應執行刑有期徒刑六年，有違比例
    原則、罪刑相當原則等語，指摘原判決認事不當，量刑及定
    執行刑過重。查被告徐子文上開附表一編號1至35、37至40
    、42、44至45、47至49、51至57、59至68、70至87等犯行，
    除被告等之自白外，並有上述之證據補強，已說明如理由欄
    貳、一、㈡，被告徐子文及其辯護人認此部分犯罪，僅有被
    告及共犯之自白，無補強證據，原判決認事未洽，嫌有誤會
    。另原判決已審酌刑法第57條各款情形，綜衡卷存證據，審
    酌被告犯罪類型、次數、侵害法益之性質、重複程度、所得
    利益、犯後態度等情情形，對被告徐子文所犯各罪，量處如
    原判決所示之刑及定其應執行刑如原判決所示，並無量刑過
    重及定執行刑不當之情形，徐子文此部分上訴為無理由。
四、被告李冠步上訴意旨以：犯罪事實附表一編號36、41、43、
    46、50、58等件犯罪事實，均係徐子文人所交易，被告李冠
    步事毫無所悉，亦未參與交付毒品、或收取價金之行為。並
    無證據證明被告李冠步與胡登荃、徐子文有何犯意聯絡、或
    行為分擔，原判決認被告李冠步為共同正犯，認事有誤。檢
    警原不知道共同被告胡登荃利用李冠步租用苗栗縣○○市○○○
    路00號7樓藏置毒品等扣案物，係因李冠步告知警方人員，
    警方才得以知悉並聲請搜索票查扣扣押物，方得追究胡登荃
    此部分犯罪事實，應依毒品危害防制條例第17條第1項減輕
    被告李冠步之刑。被告李冠步於犯本案當初即深受良心煎熬
    ，確實檢討悔悟，自108年4月8日即離共同被告未再參與犯
    案，犯後態度良好，並供出苗栗縣○○市○○○路00號7樓藏毒品
    處所，才能查獲胡登荃。請援引刑法第59條規定酌減其刑等
    語，指摘原判決認事不當，量刑過重。查被告李冠步附表一
    編號36、41、43、46、50、58等件犯罪，應負共犯之責，已
    認定如上。被告李冠步以其未參與交付毒品、收取價金，指
    摘原判決認事有誤，並非有據。另被告李冠步所犯如附表一
    編號1至68所示各罪，無依刑法第59條酌減其刑之適用，原
    判決量刑時已審酌刑法第57條各款情形，並無量刑過重之情
    形，被告李冠步上訴指摘原審判決未依刑法第59條酌減其刑
    ，量刑過重，並無理由。
參、移送併辦部分：苗栗地方檢察署108年度偵字第5788、5789
    、5790號移送併辦意旨書略以：被告胡登荃於107年12月底
    ，在臺中市永春東路附近，新台幣新台幣35萬元，向綽號劉
    大寶之男子，購買第三、四級毒品愷他命1包（300公克）、
    一粒眠1大包（約1公斤）、毒咖啡包約18包、毒品梅片約20
    顆、搖頭丸約50顆等毒品後而持有之，藉機圖售。於108年3
    月7日14時許在苗栗縣頭份鎮忠孝一路與仁愛路口，被警查
    獲，扣得毒咖啡包約18包、一粒眠3包、毒品梅片2顆、搖頭
    丸47顆、愷他命6包、電子磅秤1台、夾鏈袋50個等物，並至
    頭份市○○○路00號3樓D室搜索查扣粉狀一粒眠1包之毒品，認
    被告涉犯毒品危害防制條例第5條第3項、第4項之意圖販賣
    而持有第三級、第四級毒品罪。併辦犯行查獲時間為被告所
    犯本案之販賣第二、三級毒品等罪之期間，併辦毒品持有行
    為，為本案販賣行為所吸收，為法律上一罪之關係，應併予
    審理等語。惟被告胡登荃於本院供稱上開移送併辦查扣之毒
    品，與本案沒有關係（本院卷二第90頁），本院無從併辦，
    應予退回，併此敘明。
據上論斷，應依刑事訴訟法第368條、第364條、第369條第1項前
段第299條第1項前段、第301條第1項，毒品危害防制條例第4條
第2項、第3項、第12條第2項、第17條第2項、第18條第1項前段
、第19條第1項，刑法第11條、第59條、第28條、第55條、第51
條第5款、第38條第1項、第38條之1第1項前段、第3項，判決如
主文。
本案經檢察官廖倪凰提起公訴及移送併辦，檢察官馮美珊提起上
訴，檢察官徐松奎到庭執行職務。
中　　華　　民　　國　 109　　年   　5　　月　　26　　日
            刑事第三庭  審判長法  官  胡  忠  文
                              法  官  邱  顯  祥
                              法  官  趙  春  碧
以上正本證明與原本無異。
持有二級毒品部分不得上訴。
其他部分得上訴。
如不服本判決應於收受送達後二十日內向本院提出上訴書狀，其
未敘述上訴理由者，並得於提起上訴後二十日內向本院補提理由
書（均須按他造當事人之人數附繕本）「切勿逕送上級法院」。

                              書記官  林  育  萱

中　　華　　民　　國　 109　　年　　5 　　月　　26　　日
附錄本案論罪科刑法條：
毒品危害防制條例第4條
（第2項）製造、運輸、販賣第二級毒品者，處無期徒刑或7年以
上有期徒刑，得併科新臺幣1千萬元以下罰金。
（第3項）製造、運輸、販賣第三級毒品者，處7年以上有期徒刑
，得併科新臺幣7百萬元以下罰金。

毒品危害防制條例第12條第2項
意圖供製造毒品之用，而栽種大麻者，處 5 年以上有期徒刑，
得併科新臺幣 5 百萬元以下罰金。
前二項之未遂犯罰之。

毒品危害防制條例第11條第2項
持有第二級毒品者，處 2 年以下有期徒刑、拘役或新臺幣 3 萬
元以下罰金。


附表一：

編號    時間 交易對象   地點            交易方式    犯罪所得  1 108 年1 月17日前某時 不詳 苗栗縣某處 徐子文、李冠步輪班依胡登荃指示，販賣搖頭丸、顆粒、粉末、毒品咖啡包、愷他命、梅錠予真實姓名年籍不詳之人。 3萬元  2 108年1月19日 不詳 苗栗縣某處 徐子文、李冠步輪班依胡登荃指示，販賣搖頭丸、顆粒、粉末、毒品咖啡包、愷他命、梅錠予真實姓名年籍不詳之人。 2 萬9,000 元  3 108 年1 月20日 不詳 苗栗縣某處 徐子文、李冠步輪班依胡登荃指示，販賣搖頭丸、顆粒、粉末、毒品咖啡包、愷他命、梅錠予真實姓名年籍不詳之人。 3萬元  4 108 年1 月21日 不詳 苗栗縣某處 徐子文、李冠步輪班依胡登荃指示，販賣搖頭丸、顆粒、粉末、毒品咖啡包、愷他命、梅錠予真實姓名年籍不詳之人。 3萬元  5 108 年1 月22日 不詳 苗栗縣某處 徐子文、李冠步輪班依胡登荃指示，販賣搖頭丸、顆粒、粉末、毒品咖啡包、愷他命、梅錠予真實姓名年籍不詳之人。 3萬元  6 108 年1 月23日 不詳 苗栗縣某處 徐子文、李冠步輪班依胡登荃指示，販賣搖頭丸、顆粒、粉末、毒品咖啡包、愷他命、梅錠予真實姓名年籍不詳之人。 3萬元  7 108 年1 月24日 不詳 苗栗縣某處 徐子文、李冠步輪班依胡登荃指示，販賣搖頭丸、顆粒、粉末、毒品咖啡包、愷他命、梅錠予真實姓名年籍不詳之人。 3萬元  8 108 年1 月25日 不詳 苗栗縣某處 徐子文、李冠步輪班依胡登荃指示，販賣搖頭丸、顆粒、粉末、毒品咖啡包、愷他命、梅錠予真實姓名年籍不詳之人。 3萬元  9 108 年1 月27日 不詳 苗栗縣某處 徐子文、李冠步輪班依胡登荃指示，販賣搖頭丸、顆粒、粉末、毒品咖啡包、愷他命、梅錠予真實姓名年籍不詳之人。 3萬元 10 108 年1 月27日 不詳 苗栗縣某處 徐子文、李冠步輪班依胡登荃指示，販賣搖頭丸、顆粒、粉末、毒品咖啡包、愷他命、梅錠予真實姓名年籍不詳之人。 3萬元 11 108年1月27日 不詳 苗栗縣某處 徐子文、李冠步輪班依胡登荃指示，販賣搖頭丸、顆粒、粉末、毒品咖啡包、愷他命、梅錠予真實姓名年籍不詳之人。 3萬元 12 108年1月28日 不詳 苗栗縣某處 徐子文、李冠步輪班依胡登荃指示，販賣搖頭丸、顆粒、粉末、毒品咖啡包、愷他命、梅錠予真實姓名年籍不詳之人。 3萬元 13 108年1月29日 不詳 苗栗縣某處 徐子文、李冠步輪班依胡登荃指示，販賣搖頭丸、顆粒、粉末、毒品咖啡包、愷他命、梅錠予真實姓名年籍不詳之人。 3萬元 14 108年1月30日 不詳 苗栗縣某處 徐子文、李冠步輪班依胡登荃指示，販賣搖頭丸、顆粒、粉末、毒品咖啡包、愷他命、梅錠予真實姓名年籍不詳之人。 3萬元 15 108年1月31日 不詳 苗栗縣某處 徐子文、李冠步輪班依胡登荃指示，販賣搖頭丸、顆粒、粉末、毒品咖啡包、愷他命、梅錠予真實姓名年籍不詳之人。 3萬元 16 108年2月1日 不詳 苗栗縣某處 徐子文、李冠步輪班依胡登荃指示，販賣搖頭丸、顆粒、粉末、毒品咖啡包、愷他命、梅錠予真實姓名年籍不詳之人。 2 萬9,000元 17 108年2月7日 不詳 苗栗縣某處 徐子文、李冠步輪班依胡登荃指示，販賣搖頭丸、顆粒、粉末、毒品咖啡包、愷他命、梅錠予真實姓名年籍不詳之人。 2 萬9,000元 18 108年2月8日 不詳 苗栗縣某處 徐子文、李冠步輪班依胡登荃指示，販賣搖頭丸、顆粒、粉末、毒品咖啡包、愷他命、梅錠予真實姓名年籍不詳之人。 3萬元 19 108年2月9日 不詳 苗栗縣某處 徐子文、李冠步輪班依胡登荃指示，販賣搖頭丸、顆粒、粉末、毒品咖啡包、愷他命、梅錠予真實姓名年籍不詳之人。 3萬元 20 108年2月10日 不詳 苗栗縣某處 徐子文、李冠步輪班依胡登荃指示，販賣搖頭丸、顆粒、粉末、毒品咖啡包、愷他命、梅錠予真實姓名年籍不詳之人。 3萬元 21 108年2月12日 不詳 苗栗縣某處 徐子文、李冠步輪班依胡登荃指示，販賣搖頭丸、顆粒、粉末、毒品咖啡包、愷他命、梅錠予真實姓名年籍不詳之人。 3萬元 22 108年2月14日 不詳 苗栗縣某處 徐子文、李冠步輪班依胡登荃指示，販賣搖頭丸、顆粒、粉末、毒品咖啡包、愷他命、梅錠予真實姓名年籍不詳之人。 2 萬9,500元 23 108年2月14日 不詳 苗栗縣某處 徐子文、李冠步輪班依胡登荃指示，販賣搖頭丸、顆粒、粉末、毒品咖啡包、愷他命、梅錠予真實姓名年籍不詳之人。 7 萬5,000 元（無摺存款） 24 108年2月15日 不詳 苗栗縣某處 徐子文、李冠步輪班依胡登荃指示，販賣搖頭丸、顆粒、粉末、毒品咖啡包、愷他命、梅錠予真實姓名年籍不詳之人。 3萬元 25 108年2月16日 不詳 苗栗縣某處 徐子文、李冠步輪班依胡登荃指示，販賣搖頭丸、顆粒、粉末、毒品咖啡包、愷他命、梅錠予真實姓名年籍不詳之人。 3萬元 26 108年2月17日 不詳 苗栗縣某處 徐子文、李冠步輪班依胡登荃指示，販賣搖頭丸、顆粒、粉末、毒品咖啡包、愷他命、梅錠予真實姓名年籍不詳之人。 3萬元 27 108年2月18日 不詳 苗栗縣某處 徐子文、李冠步輪班依胡登荃指示，販賣搖頭丸、顆粒、粉末、毒品咖啡包、愷他命、梅錠予真實姓名年籍不詳之人。 3萬元 28 108年2月19日 不詳 苗栗縣某處 徐子文、李冠步輪班依胡登荃指示，販賣搖頭丸、顆粒、粉末、毒品咖啡包、愷他命、梅錠予真實姓名年籍不詳之人。 3萬元 29 108年2月20日 不詳 苗栗縣某處 徐子文、李冠步輪班依胡登荃指示，販賣搖頭丸、顆粒、粉末、毒品咖啡包、愷他命、梅錠予真實姓名年籍不詳之人。 3萬元 30 108年2月21日 不詳 苗栗縣某處 徐子文、李冠步輪班依胡登荃指示，販賣搖頭丸、顆粒、粉末、毒品咖啡包、愷他命、梅錠予真實姓名年籍不詳之人。 3萬元 31 108年2月25日 不詳 苗栗縣某處 徐子文、李冠步輪班依胡登荃指示，販賣搖頭丸、顆粒、粉末、毒品咖啡包、愷他命、梅錠予真實姓名年籍不詳之人。 12萬3,700 元（無摺存款） 32 108年2月27日 不詳 苗栗縣某處 徐子文、李冠步輪班依胡登荃指示，販賣搖頭丸、顆粒、粉末、毒品咖啡包、愷他命、梅錠予真實姓名年籍不詳之人。 3萬元 33 108年2月28日 不詳 苗栗縣某處 徐子文、李冠步輪班依胡登荃指示，販賣搖頭丸、顆粒、粉末、毒品咖啡包、愷他命、梅錠予真實姓名年籍不詳之人。 3萬元 34 108年3月1日 不詳 苗栗縣某處 徐子文、李冠步輪班依胡登荃指示，販賣搖頭丸、顆粒、粉末、毒品咖啡包、愷他命、梅錠予真實姓名年籍不詳之人。 3萬元 35 108年3月4日 不詳 苗栗縣某處 徐子文、李冠步輪班依胡登荃指示，販賣搖頭丸、顆粒、粉末、毒品咖啡包、愷他命、梅錠予真實姓名年籍不詳之人。 12萬3,600 元（無摺存款） 36 108年3月8日下午2時許 劉麗君 苗栗縣○○市○○里○○街00000號7-11超商 徐子文以門號0000-000000 號電話與劉麗君持用之門號0000-000000號電話聯絡後，徐子文於左揭時地，以1,000 元之價格，販賣並交付愷他命1 包（0.4 公克）予劉麗君。 1,000元 37 108年3月8日 不詳 苗栗縣某處 徐子文、李冠步輪班依胡登荃指示，販賣搖頭丸、顆粒、粉末、毒品咖啡包、愷他命、梅錠予真實姓名年籍不詳之人。 2 萬9,000 元（當日ATM 存款共3 萬元，扣除編號36之1,000 元） 38 108年3月10日 不詳 苗栗縣某處 徐子文、李冠步輪班依胡登荃指示，販賣搖頭丸、顆粒、粉末、毒品咖啡包、愷他命、梅錠予真實姓名年籍不詳之人。 3萬元 39 108年3月11日 不詳 苗栗縣某處 徐子文、李冠步輪班依胡登荃指示，販賣搖頭丸、顆粒、粉末、毒品咖啡包、愷他命、梅錠予真實姓名年籍不詳之人。 3萬元 40 108年3月11日 不詳 苗栗縣某處 徐子文、李冠步輪班依胡登荃指示，販賣搖頭丸、顆粒、粉末、毒品咖啡包、愷他命、梅錠予真實姓名年籍不詳之人。 6 萬2,100元 41 108年3月11日12時許 劉麗君 苗栗縣○○市○○路00號 徐子文以門號0000-000000 號電話與劉麗君持用之門號0000-000000號電話聯絡後，徐子文於左揭時地，以1,000 元之價格，販賣並交付愷他命1 包（0.4 公克）予劉麗君。 1,000元 42 108年3月12日 不詳 苗栗縣某處 徐子文、李冠步輪班依胡登荃指示，販賣搖頭丸、顆粒、粉末、毒品咖啡包、愷他命、梅錠予真實姓名年籍不詳之人。 2 萬9,000 元（當日ATM 存款共3 萬元，扣除編號41之1,000 元） 43 108年3月12日 劉麗君 苗栗縣○○市○○路00號 徐子文以門號0000-000000 號電話與劉麗君持用之門號0000-000000號電話聯絡後，徐子文於左揭時地，以1,000 元之價格，販賣並交付愷他命1 包（0.4 公克）予劉麗君。 1,000元 44 108年3月13日 不詳 苗栗縣某處 徐子文、李冠步輪班依胡登荃指示，販賣搖頭丸、顆粒、粉末、毒品咖啡包、愷他命、梅錠予真實姓名年籍不詳之人。 2 萬9,000 元（當日ATM 存款共3 萬元，扣除編號43之1,000 元） 45 108年3月14日 不詳 苗栗縣某處 徐子文、李冠步輪班依胡登荃指示，販賣搖頭丸、顆粒、粉末、毒品咖啡包、愷他命、梅錠予真實姓名年籍不詳之人。 3萬元 46 108年3月14日下午6時51分許 郭怡秀 苗栗縣○○鎮○○里○○路0段000巷00弄0號附近7-11超商 徐子文以門號0000-000000 號電話與郭怡秀持用之門號0000-000000號電話聯絡後，徐子文於左揭時地，以1,000 元之價格，販賣並交付愷他命1 包予郭怡秀。 1,000元 47 108年3月15日 不詳 苗栗縣某處 徐子文、李冠步輪班依胡登荃指示，販賣搖頭丸、顆粒、粉末、毒品咖啡包、愷他命、梅錠予真實姓名年籍不詳之人。 2 萬9,000 元（當日ATM 存款共3 萬元，扣除編號46之1,000 元） 48 108年3月16日 不詳 苗栗縣某處 徐子文、李冠步輪班依胡登荃指示，販賣搖頭丸、顆粒、粉末、毒品咖啡包、愷他命、梅錠予真實姓名年籍不詳之人。 3萬元 49 108年3月17日 不詳 苗栗縣某處 徐子文、李冠步輪班依胡登荃指示，販賣搖頭丸、顆粒、粉末、毒品咖啡包、愷他命、梅錠予真實姓名年籍不詳之人。 3萬元 50 108年3月21日下午4時許 郭怡秀 苗栗縣竹南鎮某釣蝦場附近7-11超商 徐子文以門號0000-000000 號電話與郭怡秀持用之門號0000-000000號電話聯絡後，徐子文於左揭時地，以1,000 元之價格，販賣並交付愷他命1包予郭怡秀。 1,000元 51 108年3月21日 不詳 苗栗縣某處 徐子文、李冠步輪班依胡登荃指示，販賣搖頭丸、顆粒、粉末、毒品咖啡包、愷他命、梅錠予真實姓名年籍不詳之人。 2 萬9,000 元（當日ATM 存款共3 萬元，扣除編號50之1,000 元） 52 108年3月22日 不詳 苗栗縣某處 徐子文、李冠步輪班依胡登荃指示，販賣搖頭丸、顆粒、粉末、毒品咖啡包、愷他命、梅錠予真實姓名年籍不詳之人。 3萬元 53 108年3月23日 不詳 苗栗縣某處 徐子文、李冠步輪班依胡登荃指示，販賣搖頭丸、顆粒、粉末、毒品咖啡包、愷他命、梅錠予真實姓名年籍不詳之人。 2 萬9,500元 54 108年3月24日 不詳 苗栗縣某處 徐子文、李冠步輪班依胡登荃指示，販賣搖頭丸、顆粒、粉末、毒品咖啡包、愷他命、梅錠予真實姓名年籍不詳之人。 1 萬6,600元 55 108年3月25日 不詳 苗栗縣某處 徐子文、李冠步輪班依胡登荃指示，販賣搖頭丸、顆粒、粉末、毒品咖啡包、愷他命、梅錠予真實姓名年籍不詳之人。 3萬元 56 108年3月26日 不詳 苗栗縣某處 徐子文、李冠步輪班依胡登荃指示，販賣搖頭丸、顆粒、粉末、毒品咖啡包、愷他命、梅錠予真實姓名年籍不詳之人。 3萬元 57 108年3月29日 不詳 苗栗縣某處 徐子文、李冠步輪班依胡登荃指示，販賣搖頭丸、顆粒、粉末、毒品咖啡包、愷他命、梅錠予真實姓名年籍不詳之人。 3萬元 58 108年3月30日上午11時許 郭怡秀 苗栗縣竹南鎮龍鳳宮附近7-11超商 徐子文以門號0000-000000 號電話與郭怡秀持用之門號0000-000000號電話聯絡後，徐子文於左揭時地，以1,000 元之價格，販賣並交付愷他命1 包予郭怡秀。 1,000元 59 108年3月30日 不詳 苗栗縣某處 徐子文、李冠步輪班依胡登荃指示，販賣搖頭丸、顆粒、粉末、毒品咖啡包、愷他命、梅錠予真實姓名年籍不詳之人。 2 萬8,000 元（當日ATM 存款共2 萬9,000 元，扣除編號58之1,000元） 60 108年3月31日 不詳 苗栗縣某處 徐子文、李冠步輪班依胡登荃指示，販賣搖頭丸、顆粒、粉末、毒品咖啡包、愷他命、梅錠予真實姓名年籍不詳之人。 3萬元 61 108年4月1日 不詳 苗栗縣某處 徐子文、李冠步輪班依胡登荃指示，販賣搖頭丸、顆粒、粉末、毒品咖啡包、愷他命、梅錠予真實姓名年籍不詳之人。 3萬元 62 108年4月2日 不詳 苗栗縣某處 徐子文、李冠步輪班依胡登荃指示，販賣搖頭丸、顆粒、粉末、毒品咖] 啡包、愷他命、梅錠予真實姓名年籍不詳之人。 2 萬9,900 元 63 108年4月3日 不詳 苗栗縣某處 徐子文、李冠步輪班依胡登荃指示，販賣搖頭丸、顆粒、粉末、毒品咖啡包、愷他命、梅錠予真實姓名年籍不詳之人。 3萬元 64 108年4月4日 不詳 苗栗縣某處 徐子文、李冠步輪班依胡登荃指示，販賣搖頭丸、顆粒、粉末、毒品咖啡包、愷他命、梅錠予真實姓名年籍不詳之人。 3 萬元 65 108年4月5日 不詳 苗栗縣某處 徐子文、李冠步輪班依胡登荃指示，販賣搖頭丸、顆粒、粉末、毒品咖啡包、愷他命、梅錠予真實姓名年籍不詳之人。 3 萬元 66 108年4月6日 不詳 苗栗縣某處 徐子文、李冠步輪班依胡登荃指示，販賣搖頭丸、顆粒、粉末、毒品咖啡包、愷他命、梅錠予真實姓名年籍不詳之人。 3 萬元 67 108年4月6日 不詳 苗栗縣某處 徐子文、李冠步輪班依胡登荃指示，販賣搖頭丸、顆粒、粉末、毒品咖啡包、愷他命、梅錠予真實姓名年籍不詳之人。 2 萬9,000元 68 108年4月7日 不詳 苗栗縣某處 徐子文、李冠步輪班依胡登荃指示，販賣搖頭丸、顆粒、粉末、毒品咖啡包、愷他命、梅錠予真實姓名年籍不詳之人。 3 萬元 69 108年4月12日下午1時許 鍾采彤 苗栗縣公館鄉大同路與忠孝路路口 徐子文以FACEBOOK語音通訊功能與鍾采彤聯絡後，徐子文於左時地，以10,000元之價格，販賣並交付愷他命1 包（約2 公克）予鍾采彤 1萬元 70 108年4月13日 不詳 苗栗縣某處 徐子文、李冠步輪班依胡登荃指示，販賣搖頭丸、顆粒、粉末、毒品咖啡包、愷他命、梅錠予真實姓名年籍不詳之人。 2 萬元（當日ATM 存款共3 萬元，扣除編號69之1 萬元） 71 108年4月14日 不詳 苗栗縣某處 徐子文、李冠步輪班依胡登荃指示，販賣搖頭丸、顆粒、粉末、毒品咖啡包、愷他命、梅錠予真實姓名年籍不詳之人。 3萬元 72 108年4月15日 不詳 苗栗縣某處 徐子文、李冠步輪班依胡登荃指示，販賣搖頭丸、顆粒、粉末、毒品咖啡包、愷他命、梅錠予真實姓名年籍不詳之人。 3 萬元 73 108年4月16日 不詳 苗栗縣某處 徐子文、李冠步輪班依胡登荃指示，販賣搖頭丸、顆粒、粉末、毒品咖啡包、愷他命、梅錠予真實姓名年籍不詳之人。 2 萬9,900 元 74 108年4月17日 不詳 苗栗縣某處 徐子文、李冠步輪班依胡登荃指示，販賣搖頭丸、顆粒、粉末、毒品咖啡包、愷他命、梅錠予真實姓名年籍不詳之人。 3 萬元 75 108年4月18日 不詳 苗栗縣某處 徐子文、李冠步輪班依胡登荃指示，販賣搖頭丸、顆粒、粉末、毒品咖啡包、愷他命、梅錠予真實姓名年籍不詳之人。 3萬元 76 108年4月19日 不詳 苗栗縣某處 徐子文、李冠步輪班依胡登荃指示，販賣搖頭丸、顆粒、粉末、毒品咖啡包、愷他命、梅錠予真實姓名年籍不詳之人。 3萬元 77 108年4月19日 不詳 苗栗縣某處 徐子文、李冠步輪班依胡登荃指示，販賣搖頭丸、顆粒、粉末、毒品咖啡包、愷他命、梅錠予真實姓名年籍不詳之人。 3 萬元 78 108年5月3日 不詳 苗栗縣某處 徐子文、李冠步輪班依胡登荃指示，販賣搖頭丸、顆粒、粉末、毒品咖啡包、愷他命、梅錠予真實姓名年籍不詳之人。 1 萬7,000元 79 108年5月5日 不詳 苗栗縣某處 徐子文、李冠步輪班依胡登荃指示，販賣搖頭丸、顆粒、粉末、毒品咖啡包、愷他命、梅錠予真實姓名年籍不詳之人。 3萬元 80 108年5月9日 不詳 苗栗縣某處 徐子文、李冠步輪班依胡登荃指示，販賣搖頭丸、顆粒、粉末、毒品咖啡包、愷他命、梅錠予真實姓名年籍不詳之人。 2 萬5,000元 81 108年5月12日 不詳 苗栗縣某處 徐子文、李冠步輪班依胡登荃指示，販賣搖頭丸、顆粒、粉末、毒品咖啡包、愷他命、梅錠予真實姓名年籍不詳之人。 2 萬6,000元 82 108年5月14日 不詳 苗栗縣某處 徐子文、李冠步輪班依胡登荃指示，販賣搖頭丸、顆粒、粉末、毒品咖啡包、愷他命、梅錠予真實姓名年籍不詳之人。 3萬元 83 108年5月16日 不詳 苗栗縣某處 徐子文、李冠步輪班依胡登荃指示，販賣搖頭丸、顆粒、粉末、毒品咖啡包、愷他命、梅錠予真實姓名年籍不詳之人。 3萬元 84 108年5月19日 不詳 苗栗縣某處 徐子文、李冠步輪班依胡登荃指示，販賣搖頭丸、顆粒、粉末、毒品咖啡包、愷他命、梅錠予真實姓名年籍不詳之人。 3萬元 85 108年5月21日 不詳 苗栗縣某處 徐子文、李冠步輪班依胡登荃指示，販賣搖頭丸、顆粒、粉末、毒品咖啡包、愷他命、梅錠予真實姓名年籍不詳之人。 3 萬元 86 108年5月21日 不詳 苗栗縣某處 徐子文、李冠步輪班依胡登荃指示，販賣搖頭丸、顆粒、粉末、毒品咖啡包、愷他命、梅錠予真實姓名年籍不詳之人。 2萬元 87 108年5月23日 不詳 苗栗縣某處 徐子文、李冠步輪班依胡登荃指示，販賣搖頭丸、顆粒、粉末、毒品咖啡包、愷他命、梅錠予真實姓名年籍不詳之人。 3萬元 



附表二：

編號  扣案物品名稱及數量                 備    註  1 粉末3包 驗前淨重205.31公克，含有第三級毒品MEAPP 、CEC 、3,4-亞甲基雙氧苯基乙基胺戊酮成分  2 顆粒5包 驗前淨重共計268.74公克，含有第三級毒品愷他命成分  3 顆粒1包 驗前淨重32.49 公克，未含有毒品成分  4 粉末1包 驗前淨重98.71 公克，含有微量第二級毒品MDMA、第三級毒品MEAPP 、CEC 、3,4-亞甲基雙氧苯基乙基胺戊酮成分  5 粉末1包 驗前淨重0.67公克，含有第三級毒品3,4-亞甲基雙氧苯基乙基胺戊酮成分  6 顆粒4包 驗前淨重10.4公克，含有第三級毒品3,4-亞甲基雙氧苯基乙基胺戊酮成分  7 顆粒1包 驗前淨重248.46公克，含有第三級毒品芬納西泮成分  8 毒品咖啡包120 包 驗前淨重755.77公克，含有第三級毒品3,4-亞甲基雙氧苯基乙基胺戊酮、微量第三級毒品MEAPP 、CEC成分  9 毒品咖啡包138 包 驗前淨重634.91公克，含有微量第二級毒品MDMA、第三級毒品3,4-亞甲基雙氧苯基乙基胺戊酮、微量第三級毒品MEAPP成分 10 毒品咖啡包66包 驗前淨重412.84公克，含有微量第二級毒品MDMA、第三級毒品CEC 、微量第三級毒品MEAPP成分 11 搖頭丸14包 驗前淨重43.11 公克，含有第三級毒品硝甲西泮、bk-DMBDB成分 12 搖頭丸10包 驗前淨重81.93 公克，含有微量第三級毒品硝甲西泮、3,4-亞甲基雙氧-N- 乙基卡西酮、MEAPP成分 13 搖頭丸9 包 驗前淨重33.55 公克，含有微量第二級毒品MDMA、微量第三級毒品CEC 、3,4-亞甲基雙氧-N- 乙基卡西酮、MEAPP成分 14 搖頭丸1 包 驗前淨重13.05 公克，含有微量第二級毒品甲基安非他命、微量第三級毒品硝甲西泮、CEC 、3,4-亞甲基雙氧苯基乙基胺戊酮成分 15 搖頭丸1 包 驗前淨重1.38公克，含有微量第二級毒品MDMA、第三級毒品CEC 、3,4-亞甲基雙氧苯基乙基胺戊酮、微量第三級毒品MEAPP成分 16 搖頭丸1 包 驗前淨重4.86公克，含有微量第二級毒品MDMA、第三級毒品CEC 、3,4-亞甲基雙氧苯基乙基胺戊酮、微量第三級毒品MEAPP成分 17 錠劑1 包 總淨重16.59 公克，未含有毒品成分 18 粉末1包 驗前淨重0.1245公克，含有第三級毒品愷他命成分 19 結晶1包 驗前淨重0.7739公克，含有第三級毒品愷他命成分 20 大麻株21株 含有第二級毒品大麻成分 21 大麻煙草3 包 驗前淨重11.26 公克，含有第二級毒品大麻成分 22 大麻種子494個 已發霉，無法檢驗 23 封口機2 台  24 電子秤4 台  25 擣藥器1 組  26 加濕器1 台  27 LED 燈具8 組  28 分裝袋1 包  29 大麻培養皿1 個  30 真空保鮮機1 台  31 烤箱1台  32 點鈔機1台  33 剪刀2把  34 煙斗1組  35 便條紙1包  36 筆記本1本  37 空捲菸3盒  38 K盤煙盒1組  39 手機1 支（IPHONE XR白）  40 門號0000-000000 號手機1 支（IPHONE XR 太空灰）  41 門號0000-000000 號手機1 支（IPHONE X白）  42 汽車鑰匙1 支、車牌2面（車牌號碼000-0000）  43 中國信託存摺1 本（帳號：000000000000號，戶名：胡登荃）  44 中國信託存摺1 本（帳號：000000000000號，戶名：胡登荃）  45 合作金庫存摺1 本（帳號：0000000000000 號、戶名：胡登荃）  46 合作金庫存摺1 本（帳號：0000000000000 號，戶名：胡登荃）  




附表三：

編號  扣案物品名稱及數量        備    註  1 毒品咖啡包62包 驗前淨重202.43公克，含有微量第二級毒品MDMA、微量第三級毒品MEAPP 、第三級毒品CEC成分  2 愷他命61包 驗前淨重21.52 公克，含有第三級毒品愷他命成分  3 梅錠4 包 驗前淨重9.28公克，含有第三級毒品3,4-亞甲基雙氧苯基乙基胺戊酮成分  4 大分裝袋6 個   5 門號0000-000000 號手機1 支（含SIM 卡）   6 門號0000-000000 號手機1支（含SIM 卡）   7 夾鏈袋4 包  



附表四：

編號  扣案物品名稱及數量        備    註  1 混合型毒品2包 含袋毛重627.5 公克，含有第二級毒品甲基安非他命成分  2 毒品咖啡包66包 含袋毛重355.5 公克，含有第二級毒品甲基安非他命成分  3 分裝袋2 包   4 電子磅秤2 台   5 封口機1 台